臺灣南投地方法院民事簡易判決
110年度投簡字第158號
原      告  周昕昱  
            周怡琳  


共      同
訴訟代理人  廖國竣律師
複  代理人  王思穎律師
被      告  南投縣草屯鎮公所

法定代理人  簡景賢  
訴訟代理人  胡裕昇  
            黃久紋  
被      告  南投縣草屯鎮中山里

法定代理人  簡妙樺  
訴訟代理人  簡義昀  
被      告  李玉即簡煥基之承受訴訟人

            簡逸明即簡煥基之承受訴訟人


            簡義昀即簡煥基之承受訴訟人

            簡淑芳即簡煥基之承受訴訟人

            簡妙惠即簡煥基之承受訴訟人

            簡秀瑜即簡煥基之承受訴訟人

兼  上六人
訴訟代理人  簡妙樺即簡煥基之承受訴訟人

上列當事人間拆除地上物返還土地事件，本院於民國111年4月12
日言詞辯論終結，判決如下：
    主      文
一、被告李玉、簡逸明、丁○○、簡妙樺、簡淑芳、簡妙惠、簡秀
    瑜應將坐落南投縣○○鎮○○○段○○○地號土地上如附圖所示編號
    841⑴，面積九點三七平方公尺之鐵片、水泥清除，並將該部
    分土地返還與原告。
二、被告南投縣草屯鎮公所應給付原告新臺幣壹萬伍仟柒佰陸拾
    肆元，及自民國一百零九年十月八日起至清償日止，按週年
    利率百分之五計算之利息。
三、被告李玉、簡逸明、丁○○、簡妙樺、簡淑芳、簡妙惠、簡秀
    瑜應於繼承被繼承人丙○○之遺產範圍內連帶給付原告新臺幣
    參萬捌仟肆佰玖拾參元，及自民國一百一十一年四月十三日
    起至清償日止，按週年利率百分之五計算之利息。
四、被告李玉、簡逸明、丁○○、簡妙樺、簡淑芳、簡妙惠、簡秀
    瑜應自民國一百一十年十月六日起至民國一百一十年十一月
    十一日止，於繼承被繼承人丙○○之遺產範圍內按月連帶給付
    原告新臺幣貳佰捌拾伍元，暨自民國一百一十年十一月十二
    日起至拆除前述地上物返還土地之日止，按月給付原告新臺
    幣貳佰捌拾伍元。
五、被告李玉、簡逸明、丁○○、簡妙樺、簡淑芳、簡妙惠、簡秀
    瑜應於繼承被繼承人丙○○之遺產範圍內與被告南投縣草屯鎮
    公所連帶給付原告新臺幣參萬壹仟肆佰陸拾元，及被告李玉
    、簡逸明、丁○○、簡妙樺、簡淑芳、簡妙惠、簡秀瑜自民國
    一百一十一年四月十三日起、被告南投縣草屯鎮公所自民國
    一百零九年十月八日起，均至清償日止，按週年利率百分之
    五計算之利息。
六、原告其餘之訴駁回。
七、訴訟費用由被告李玉、簡逸明、丁○○、簡妙樺、簡淑芳、簡
    妙惠、簡秀瑜於繼承被繼承人丙○○之遺產範圍內連帶負擔五
    分之三，被告南投縣草屯鎮公所負擔五分之一，餘由原告負
    擔。
八、本判決第一至五項均得假執行。但被告李玉、簡逸明、丁○○
    、簡妙樺、簡淑芳、簡妙惠、簡秀瑜如以新臺幣參拾萬元、
    被告南投縣草屯鎮公所如以新臺幣伍萬元為原告預供擔保，
    得免為假執行。
九、原告其餘假執行之聲請駁回。　　　　
    事實及理由
壹、程序方面：
一、村里為地方行政區域之一，亦屬村里人民之集合團體，由其
    村里民選舉之村里長為其代表人，依法有執行上級機關交辦
    及村里民大會決議事務之職權，縱非法人，亦不失為非法人
    團體，自有當事人能力，自得為訴訟當事人，有起訴及應訴
    之能力（最高法院43年台上字第1064號判例及58年度台上字
    第3473號判決意旨參照）。是本件原告以乙○○○○○○○○（下稱
    草屯鎮中山里）為被告，被告草屯鎮中山里依上開說明，應
    具民事訴訟法上之當事人能力。
二、當事人死亡者，訴訟程序在有繼承人、遺產管理人或其他依
    法令應續行訴訟之人承受其訴訟以前當然停止。第168條至
    第172條及前條所定之承受訴訟人，於得為承受時，應即為
    承受之聲明。他造當事人，亦得聲明承受訴訟，民事訴訟法
    第168條、第175條分別定有明文。本件原告於民國110年2月
    23日具狀追加丙○○為被告後，被告丙○○於110年11月11日死
    亡，其繼承人為李玉、簡逸明、丁○○、簡妙樺、簡淑芳、簡
    妙惠、簡秀瑜（下稱李玉等7人），且均未拋棄繼承，有戶
    籍謄本、繼承系統表及家事事件公告查詢結果等附卷可憑（
    見本院卷第441頁至第453頁、第489頁），原告並於111年1
    月5日具狀聲明由李玉等7人承受訴訟（見本院卷第439頁）
    ，核與前開規定相符，應予准許。
三、訴狀送達後，原告不得將原訴變更或追加他訴。但請求之基
    礎事實同一者、擴張或減縮應受判決事項之聲明者，不在此
    限。民事訴訟法第255條第1項第2款、第3款定有明文。本件
    原告起訴時訴之聲明為：⒈被告南投縣草屯鎮公所（下稱草
    屯鎮公所）應將坐落南投縣○○鎮○○○段000地號土地（下稱系
    爭土地）上如附圖即南投縣草屯地政事務所複丈日期110年3
    月3日土地複丈成果圖（下稱附圖）所示編號841⑴，面積9.3
    7平方公尺之柏油路面清除，並將該部分土地返還與原告；⒉
    被告草屯鎮公所應給付原告新臺幣（下同）1,186,385元，
    及自起訴狀繕本送達翌日起至清償日止，按週年利率5%計算
    之利息；⒊願供擔保請准宣告假執行。嗣於110年2月23日具
    狀追加草屯鎮中山里、丙○○為被告，並變更聲明為：⒈被告
    草屯鎮公所應將系爭土地上如附圖所示編號841⑴，面積9.37
    平方公尺之柏油路面清除，並將該部分土地返還與原告；⒉
    被告草屯鎮中山里、丙○○應將覆蓋於上開土地之鐵片清除回
    復原狀，並將該部分土地返還與原告；⒊被告草屯鎮公所、
    草屯鎮中山里、丙○○應連帶給付原告1,186,385元，及自起
    訴狀繕本送達翌日起至清償日止，按週年利率5%計算之利息
    ；⒋願供擔保請准宣告假執行。又於本院110年12月13日言詞
    辯論期日時撤回訴之聲明第1項（見本院卷第416頁），及迭
    經數次變更聲明，並最終變更聲明為：⒈被告草屯鎮中山里
    、李玉等7人應將覆蓋於系爭土地上如附圖所示編號841⑴，
    面積9.37平方公尺之土地上之鐵片、水泥清除，並將該部分
    土地返還與原告；⒉被告應連帶給付原告79,884元，及被告
    草屯鎮公所自起訴狀繕本送達翌日起、被告草屯鎮中山里、
    李玉等7人自110年4月14日起，均至清償日止，按週年利率5
    %計算之利息；⒊被告草屯鎮中山里、李玉等7人應自110年4
    月13日起至返還第1項所示土地之日止，按月連帶給付原告3
    56元；⒋願供擔保請准宣告假執行。原告上開所為訴之追加
    、變更，核屬基礎事實同一、擴張應受判決事項之聲明，與
    前揭規定相符，均應予准許；撤回部分，被告草屯鎮公所亦
    當庭表示同意，故原告既為撤回之意思表示，該部分訴訟繫
    屬即為消滅，本院即毋庸就該部分予以審理，併予敘明。
貳、實體方面：
一、原告起訴主張：
（一）原告於98年9月5日以買賣為原因，共同向原告父親即訴外
      人周榮吉取得系爭土地暨其上同段260建號建物（下稱系
      爭建物），毗鄰系爭土地之同段786地號土地（下稱786地
      號土地）原係排水溝渠，約於20多年前由被告草屯鎮公所
      及其所屬中山里長辦公室及當時第18屆里長丙○○於其上架
      設鐵片及鋪設柏油路面供作巷道即育才巷使用，嗣原告於
      108年11月18日請南投縣草屯地政事務所就系爭土地為複
      丈及鑑界，遽然發現被告草屯鎮公所、草屯鎮中山里、丙○○未經周榮吉、原告之同意，被告草屯鎮公所所鋪設之柏
      油路面、被告草屯鎮中山里、丙○○鋪設之鐵片、水泥無權
      占用系爭土地如附圖所示編號841⑴，面積9.37平方公尺之
      土地，嗣被告草屯鎮公所已於110年10月刨除上開柏油路
      面，原告自得依民法第767條第1項之規定、侵權行為之法
      律關係請求被告草屯鎮中山里、丙○○將覆蓋於系爭土地上
      如附圖所示編號841⑴，面積9.37平方公尺之土地上之鐵片
      、水泥清除，並將該部分土地返還與原告。
（二）被告草屯鎮公所、草屯鎮中山里、丙○○無權占用上開部分
      之土地而受有相當於租金之利益，致原告受有不能使用之
      損害，自得請求被告草屯鎮公所、草屯鎮中山里、丙○○給
      付占用部分相當於租金之不當得利。系爭土地周遭生活機
      能良好，交通非常方便，更在草屯最熱門小學學區內，故
      以系爭土地歷年申報地價10%計算租金，已低於周邊市場
      行情，顯為適當，而系爭土地98年至102年、103年至104
      年、105年至108年、109年至110年公告地價分別為每平方
      公尺5,100元、5,200元、5,600元、5,700元，以申報地價
      10%計算，被告草屯鎮公所、草屯鎮中山里、丙○○占用系
      爭土地面積計9.37平方公尺，而原告係於98年10月6日登
      記取得系爭土地所有權，期間自98年10月6日起算12年，
      則原告所得請求被告草屯鎮公所、草屯鎮中山里、丙○○給
      付相當於租金之不當得利即為48,424元【計算式：（5,10
      0×4＋5,200×2＋5,600×4＋5,700×2）×80%×10%×9.37＝48,424
      ，元以下四捨五入】，及被告草屯鎮中山里、丙○○自110
      年4月13日起至返還占用土地之日止，按月給付原告356元
      【計算式：5,700×80%×10%×9.37×1/12＝356，元以下四捨
      五入】。
（三）被告草屯鎮公所、草屯鎮中山里、丙○○所設置之柏油路面
      及水泥、鐵片鋪設而成之育才巷，因巷道路面高於原告所
      有系爭建物坐落之地基且相互連接，造成柏油路面截堵系
      爭建物所有之排水管，以致每逢大雨系爭建物即淹水，進
      而導致系爭建物之庭院地面損壞、排水管線因淹水回堵而
      阻塞毀壞，原告乃於109年自行僱工修繕，總計花費31,46
      0元，被告草屯鎮公所、草屯鎮中山里、丙○○自應連帶負
      擔侵權行為損害賠償。
（四）被告草屯鎮中山里雖表示當初設置鐵片是由中山里里民共
      同籌資，惟確係由中山里里長發起並由其進行籌資，之後
      更係由中山里里長所設置，故鐵片設置之行為人應屬被告
      草屯鎮中山里及時任里長丙○○；原告對被告草屯鎮中山里
      所提出之出資證明之形式真正與實質真正均爭執，該出資
      證明無法確認權利義務之內容及無法證明用途為何，或被
      告草屯鎮中山里有何具體內容或意思表示，況原告甲○○若
      簽立該出資證明，原告甲○○當時為未滿20歲之未成年人且
      尚未結婚，乃屬限制行為能力人，惟該出資證明僅由原告
      甲○○簽名，而無法定代理人簽名或蓋章，是無從認定原告
      甲○○簽署該出資證明時係經其法定代理人同意，則原告甲○○所為之行為應屬無效；出資只是一個動作，並沒有表示
      有同意使用，且當時是找一個未成年的小孩即原告甲○○收
      錢，並沒有行為能力，是當時並沒有真正取得周榮吉之同
      意；又丙○○業已死亡，被告李玉等7人均為丙○○之合法繼
      承人，爰依民法第767條第1項、第179條、第184條第1項
      前段、第185條之規定提起本件訴訟等語。並聲明：如上
      開變更後之聲明。
二、被告部分：
（一）被告草屯鎮公所抗辯略以：柏油路面是在106年2月7日開
      工，到106年5月22日竣工，就不當得利部分，其認為原告
      是在108年鑑界後才知道系爭土地界線有到外面的水溝，
      在此之前，原告都不知道有越界；又786地號土地底下有
      排水溝，其在109年函詢國有財產署，國有財產署回覆786
      地號土地已交給農田水利署管理，而鋪設鐵板前，溝渠就
      已經存在，並非故意占用系爭土地，且依農田水利法第11
      條第1項，提供農田水利署使用之土地應照舊使用，所以
      溝渠應保留；復系爭土地是整筆可建築之土地，而786地
      號土地是65年就存在的水利溝，當時原告建築房屋也不能
      在水利溝上建築，才沒有辦法使用到如附圖所示編號841⑴
      之土地等語資為抗辯。並聲明：原告之訴駁回。
（二）被告草屯鎮中山里、李玉等7人抗辯略以：丙○○不應列為
      被告，當時是為了孩童上學的安全，時任中山里里長丙○○
      受里民所託，祈能向被告草屯鎮公所爭取設置便民巷道，
      惟當時因相關法令規定及經費因素，公部門暫無據配合，
      僅允與居民自行設置，俟才由當地里民自行組團募資，並
      由里民自行合力完成巷道鋪建，且水利署有同意在溝渠上
      加蓋，而丙○○未出資，本件也無不當得利；又當時中山里
      里民募資鋪建便道時，原告甲○○及周榮吉不但未出面制止
      或提出告訴，原告甲○○還贊資300，且當時亦未可知界址
      鑑界權責，而原告提出要求返還自屬權益，本屬當然，惟
      妄乖事實，且溯及既往要求賠償，實屬不當之無理要求，
      亦損當年捐善美意之初衷；復其等認為水溝蓋所有權是中
      山里當初拿錢出來同意設置之21個里民，如要拆除鐵片應
      要這21個里民同意；再者，里沒有經費設置公共設置，如
      有需求，要向公所陳報，公所會來會勘，如有需求會發包
      設置，里不會拿到金錢，另依民法第216條之1，原告亦受
      有便道的利益，請求應該要扣掉原告獲得的利益等語資為
      抗辯。並聲明：原告之訴駁回。
三、法院之判斷：　
（一）原告主張其等為系爭土地之所有權人，如附圖所示編號84
      1⑴，面積9.37平方公尺之鐵片、水泥經測量結果占用系爭
      土地等情，業據其提出系爭土地之土地登記第一類謄本為
      證（見本院卷第31頁、第381頁），並經本院於110年3月3
      日會同當事人及南投縣草屯地政事務所至現場履勘，並囑
      託該所測量屬實，有本院勘驗筆錄、現場照片及南投縣草
      屯地政事務所110年3月4日草地二字第1100000879號函暨
      所附土地複丈成果圖等附卷可憑（見本院卷第221頁至第2
      29頁、第239頁至第241頁），且為被告所不爭執，堪信原
      告上開主張為真實。
（二）原告主張如附圖所示編號841⑴，面積9.37平方公尺之鐵片
      、水泥應由被告草屯鎮中山里、李玉等7人共同拆除，然
      為被告草屯鎮中山里、李玉等7人所否認，並抗辯應由當
      時募資之21個里民決定拆除事宜，並提出募資名單1紙為
      證（見本院卷第261頁），惟被告簡妙樺亦陳稱里如有設
      施要設置，要向公所陳報，當時丙○○受里民所託有向公所
      陳報要設置便民巷道，因法令及經費因素，未獲公所同意
      ，僅允與里民自行設置，始由里民集資完成，足見集資一
      事係由時任中山里里長之丙○○向里民籌措，且自丙○○以乙○○○○○○○○名義向草屯鎮公所陳報需求但因上開因素遭拒一
      節觀之，嗣後丙○○向里民集資應僅屬丙○○以個人名義所號
      召之籌資，里民應僅係出於贈與之主觀意思而交付金錢予
      丙○○，並無共同出資取得所有權之意思，捐款者所交付之
      金錢及嗣後以該金錢所設置之地上物，自均已和捐款者脫
      離，而屬獨立之財產，而丙○○以募得之款項作為基金設置
      上開地上物，其即屬上開地上物之原始起造人，自具有拆
      除上開地上物之權限，而丙○○既已死亡，即應由被告李玉
      等7人負拆除之義務，故原告請求被告李玉等7人應將如附
      圖所示編號841⑴，面積9.37平方公尺之鐵片、水泥拆除，
      並將該部分土地返還與原告，應屬有據，然請求被告草屯
      鎮中山里亦應共同負拆除並返還土地部分，則屬無據。
（三）無法律上原因而受利益，致他人受損害者，應返還其利益
      ，民法第179條定有明文。又依不當得利之法則請求返還
      不當得利，以無法律上之原因而受利益，致他人受有損害
      為其要件，故其得請求返還之範圍，應以對方所受之利益
      為度，非以請求人所受損害若干為準，無權占有他人土地
      ，可能獲得相當於租金之利益為社會通常之觀念，是占用
      人抗辯其占有系爭土地所得之利益，僅相當於法定最高限
      額租金之數額，尚屬可採（最高法院61年度台上字第1695
      號判例參照）。經查：
    ⒈被告草屯鎮公所鋪設之柏油路面、丙○○鋪設之鐵片、水泥
      均使用系爭土地面積9.37平方公尺之土地，自受有相當於
      租金之不當利益，致原告受有損害，則原告依據不當得利
      之法律關係，請求被告草屯鎮公所、李玉等7人給付相當
      於租金之損害，於法有據，然請求被告草屯鎮中山里應給
      付不當得利、損害賠償即訴之聲明第2、3項部分，因其非
      鋪設鐵片之主體，故該部分請求，均屬無據。又原告就請
      求相當於租金利益部分，主張請求權基礎為不當得利、侵
      權行為擇一為勝訴判決（見本院卷第416頁），是本院既
      依不當得利為原告此部分勝訴之判決，即不再就被告草屯
      鎮公所、李玉等7人是否應負共同侵權行為責任而為論斷
      。
    ⒉又關於原告得請求不當得利之期間，原告主張自其等取得
      所有權之日即98年10月6日開始起算12年（即至110年10月
      5日），然為被告草屯鎮公所否認，並陳述鋪設柏油路面
      係自106年2月7日開工，而原告復未舉證於106年2月7日前
      被告草屯鎮公所有占用之情事，故就被告草屯鎮公所部分
      ，僅得請求自106年2月7日起至110年10月5日止之不當得
      利；被告李玉等7人部分，因兩造均不爭執鐵片、水泥部
      分至少存在12年，故原告自得請求被告李玉等7人給付自9
      8年10月6日起至110年10月5日止之不當得利，並因被告草
      屯鎮公所、李玉等7人占用期間自106年2月7日至110年10
      月5日止為重疊，故該期間之不當得利應由被告草屯鎮公
      所、李玉等7人共同負擔為合理。
（四）建築房屋之基地租金，依土地法第105條準用同法第97條
      規定，以不超過該土地申報價額年息10%為限，而該條所
      謂土地價額，依土地法施行法第25條規定係指法定地價而
      言。又所謂法定地價，依土地法第148條規定，係指土地
      所有人依該法規定所申報之地價，而在平均地權條例施行
      區域，係指土地所有人於地政機關舉辦規定地價或重新規
      定地價時之公告期間內申報之地價，未於該期間內申報者
      ，以公告地價之80%為其申報地價，平均地權條例第16條
      亦有規定。另基地租金之數額，除以基地申報地價為基礎
      外，尚須斟酌基地之位置，工商業繁榮之程度，承租人利
      用基地之經濟價值及所受利益等項，以為決定（最高法院
      68年台上字第3071號判例參照）。
（五）經查，系爭土地之使用分區屬住宅區，周圍屬草屯鎮中心
      ，生活機能良好，並有銀行、圖書館及餐廳等情，有南投
      縣公告土地現值與公告地價查詢及上開勘驗筆錄可憑，並
      參酌系爭土地自98年至102年之申報地價均為每平方公尺4
      ,080元、103年至104年之申報地價均為每平方公尺4,160
      元、105年至108年之申報地價均為每平方公尺4,480元、1
      09年至110年之申報地價均為每平方公尺4,560元，可參卷
      付歷年公告現值及公告地價資料可參（見本院卷第409頁
      ），並審酌占用部分係作為道路供公眾通行，本院綜合上
      情認以系爭土地申報總價年息8%計算相當於租金之不當得
      利，應屬適當。故原告得請求被告草屯鎮公所給付之不當
      得利為7,882元（計算式：15,763×1/2＝7,882，元以下四
      捨五入，詳如附表一）、被告李玉等7人為30,773元（計
      算式：7,881＋22,892＝30,773，詳如附表二），被告李玉
      等7人按月給付之金額為285元；又因丙○○於110年11月11
      日死亡，故被告李玉等7人就上開丙○○死亡前應負擔之不
      當得利債務，即由被告李玉等7人僅在繼承被繼承人丙○○
      之遺產範圍內負連帶清償之責。
（六）因不當得利發生之債，同時有多數利得人，應按其利得數
      額負責，並非須負連帶返還責任（最高法院92年度台上字
      第1774號判決意旨參照）。準此，公同共有人就其公同共
      有物占用他人土地所生不當得利債務，自無須負連帶責任
      。本件原告請求被告李玉等7人應自110年4月13日起至返
      還如附圖所示編號841⑴，面積9.37平方公尺之土地之日止
      ，按月連帶給付不當得利，然原告訴之聲明第2項已請求
      自98年10月6日起算12年之不當得利，即計算至110年10月
      5日，故原告仍請求上開重疊部分之不當得利，實屬無據
      ；而因丙○○係於110年11月11日死亡，故自110年10月6日
      至110年11月11日期間之不當得利債務，被告李玉等7人僅
      於繼承被繼承人丙○○遺產範圍內負連帶清償之責；至110
      年11月12日起，依上開說明，則由被告李玉等7人負共同
      給付之責。
（七）原告另主張因系爭土地為越界鋪設柏油路面、鐵片等，致
      路面與系爭建物相連，並因柏油路面、鐵片設置略高於系
      爭建物地面，致系爭建物之排水管遭截堵，每逢大雨系爭
      建物庭院即淹水，造成庭院地面損壞、排水管線因淹水回
      堵阻塞而損壞，僱工修繕花費31,460元，應由被告草屯鎮
      公所、李玉等7人負連帶賠償責任，並提出照片、請款單
      為證（見本院卷第63頁至第101頁、第103頁），而被告草
      屯鎮公所、丙○○於鋪設柏油路面、鐵片等前，本應申請鑑
      界以避免占用他人土地，且因鋪設之柏油路面、鐵片等緊
      臨系爭建物並高於系爭建物地面，被告草屯鎮公所依其執
      掌道路養護之權責、丙○○於其鋪設當時身為中山里之里長
      ，應均能知悉上開設置行為可能影響系爭建物之地面管線
      及排水，將致原告財產權受有損害，故其等上開行為自均
      屬原告所受損害之共同原因，故原告依民法第185條第1項
      規定，請求被告李玉等7人應於繼承被繼承人丙○○之遺產
      範圍內與被告草屯鎮公所連帶給付原告31,460元，應屬有
      據，然逾此範圍之請求，則屬無據。
（八）至原告訴之聲明第2項請求被告李玉等7人應給付自110年4
      月14日起算之利息，惟原告追加丙○○為被告之民事變更訴
      之聲明暨追加狀繕本由原告逕寄被告，惟未提出回執，無
      法認定丙○○何時受催告，且丙○○於110年4月13日之庭期亦
      未到庭，無從自開庭翌日起算利息，故應以言詞辯論終結
      日為被告李玉等7人受催告之日，而被告李玉等7人未為給
      付，即應自翌日即111年4月13日負遲延責任。
四、綜上所述，原告依民法第767條第1項前段、第179條、第185
    條第1項規定及繼承之法律關係，請求被告李玉等7人應將系
    爭土地上如附圖所示編號841⑴，面積9.37平方公尺之土地上
    之鐵片、水泥清除，並將該部分土地返還與原告；被告草屯
    鎮公所應給付原告7,882元，及自起訴狀繕本送達翌日即109
    年10月8日（見本院卷第115頁）起至清償日止，按週年利率
    5%計算之利息；被告李玉等7人應於繼承被繼承人丙○○之遺
    產範圍內連帶給付原告30,773元，及自111年4月13日起至清
    償日止，按週年利率5%計算之利息，暨自110年10月6日起至
    同年11月11日止，於繼承被繼承人丙○○之遺產範圍內按月連
    帶給付原告285元、自110年11月12日起至拆除前述地上物返
    還土地之日止，按月給付原告285元；被告李玉等7人應於繼
    承被繼承人丙○○之遺產範圍內與被告草屯鎮公所連帶給付原
    告31,460元，及被告草屯鎮公所自109年10月8日起、被告李
    玉等7人自111年4月13日起，均至清償日止，按週年利率5%
    計算之利息，為有理由，應予准許，然逾此範圍之請求，則
    無理由，應予駁回。
五、本件事證已臻明確，兩造其餘攻擊防禦方法及所舉證據，與
    本件判決結論均無影響，爰不一一論述。
六、本件原告勝訴部分係就民事訴訟法第427條訴訟適用簡易程
    序所為被告敗訴之判決，依同法第389條第1項第3款規定，
    應依職權宣告假執行。原告陳明願供擔保，請准宣告假執行
    ，無非係促請本院依職權為假執行之發動，自無為准駁諭知
    之必要。並依同法第392條第2項規定，依職權宣告被告草屯
    鎮公所、李玉等7人為原告預供擔保，得免為假執行。至原
    告其餘敗訴部分，其假執行之聲請，則因訴之駁回而失所依
    附，應併駁回之。
七、訴訟費用負擔之依據：民事訴訟法第79條、第85條第1項本
    文、第2項。
中　　華　　民　　國　　111 　年　　5 　　月　　13　　日
                        臺灣南投地方法院南投簡易庭
                              法  官  丁婉容
以上為正本係照原本作成。
如不服本判決，應於送達後20日內，向本院提出上訴狀並表明上
訴理由，如於本判決宣示後送達前提起上訴者，應於判決送達後
20日內補提上訴理由書（須附繕本）；並向本院繳足上訴裁判費
。　　　　　　　　　　　　　　　
中　　華　　民　　國　　111 　年　　5 　　月　　16　　日
                             書記官  詹書瑋　　

附表一（單位為新臺幣）：
期間 不當得利之計算式（元以下四捨五入） 106年2月7日至108年12月31日 9.37平方公尺×4,480元×8%÷12×（22/28＋34）＝9,735元 109年1月1日至110年10月5日 9.37平方公尺×4,560元×8%÷12×（21＋5/31）＝6,028元  合計：15,763元 


附表二（單位為新臺幣）：
期間 不當得利之計算式（元以下四捨五入） 98年10月6日至102年12月31日 9.37平方公尺×4,080元×8%÷12×（26/31＋50）＝12,957元 103年1月1日至104年12月31日 9.37平方公尺×4,160元×8%×2＝6,237元 105年1月1日至106年2月6日 9.37平方公尺×4,480元×8%÷12×（13＋6/28）＝3,698元  合計：22,892元 110年10月6日起每月應付 9.37平方公尺×4,560元×8%÷12＝285元